臺灣臺中地方法院刑事判決　　　　　　　　　　　　九十二年度易字第二九五五號
　　公　訴　人　臺灣臺中地方法院檢察署檢察官
　　被　　　告　乙○○
右列被告因竊盜案件，經檢察官聲請簡易判決處刑（九十二年度偵字第二○三四七號
），經本院臺中簡易庭認不宜以簡易判決處刑，簽移本院刑事庭改依通常程序審理，
經本院合議庭裁定由受命法官獨任進行簡式審判程序，判決如左：
    主  文
乙○○結夥三人以上竊盜，處有期徒刑柒月。
    事  實
一、乙○○（另因竊盜案件，經本院於民國九十二年九月二十二日以九十二年度易字
    第一三六五號判處有期徒刑一年，復因施用第一、二級毒品案件，經本院於九十
    二年十月九日以九十二年度訴字第一八七九號分別判處有期徒刑一年及六月，應
    執行有期徒刑一年四月，並由本院以九十二年度聲字第三八七四號裁定將前開三
    罪定應執行刑為有期徒刑二年三月，而現在臺灣臺中監獄執行中）。其與曾豐章
    （經臺灣彰化地方法院以九十二年度易字第七二七號判決有期徒刑九月）、蔡俊
    毅（另案偵辦中），均因染有毒品惡習，缺錢花用，竟共同基於意圖為自己不法
    所有之犯意聯絡，於九十一年十一月二十八日下午，由曾豐章駕駛某自小客車搭
    載乙○○、蔡俊毅、林琇純（其知悉乙○○等三人係前往行竊，然未參與犯罪）
    等人，途經彰化縣芬園鄉○○路○段九九巷口時，林琇純即應男友蔡俊毅要求而
    下車後，曾豐章遂繼續搭載其餘二人前往上開路段九九巷十五號甲○○之住處，
    俟抵達該處後，因乙○○原受有腿傷行動不方便，乃由其在車內負責把風，曾豐
    章則取下甲○○藏置於門上鑰匙開啟大門後，即與蔡俊毅進入屋內，竊取莊松廷
    所有之電池、手機外殼、天線、皮套及充電器等行動電話配件一批，價值約新台
    幣（下同）一萬五千元，得手後，旋即駕車逃逸。嗣於九十二年二月十日上午八
    時許，適甲○○之友人柯宗廷受蔡俊毅之女友林琇純之託，前往林琇純位於臺中
    縣大里市○○路一○九五巷十八號之住處內搬運物品，發現甲○○失竊之前開行
    動電話配件即行動電話充電器七組、行動電話電池八個及另案失竊之ＴＩＧＥＲ
    ＣＩＴＹ背包一個，經柯宗廷通知甲○○向警方報案處理，為警循線查悉上情。
二、案經彰化縣警察局報請臺灣彰化地方法院檢察署檢察官呈請臺灣高等法院臺中分
    院檢察署核轉臺中地方法院檢察署檢察官偵查起訴。
    理  由
一、右揭事實，業據被告乙○○於本院審理時坦承不諱，核與被害人甲○○於警詢所
    述之失竊情節相符，並經證人柯宗廷、林琇純於警詢中證述明確，且與同案共犯
    曾豐章迭於警詢、檢察官偵訊時供稱之行竊方法、行為分擔等情互核相符，此外
    ，復有被害人甲○○所立具之贓物領具一紙在卷可稽，足認被告之自白與事實相
    符，應可採信。又被告於偵查中及本院審理時均供稱：其與共犯曾豐章、蔡俊毅
    均有施用毒品習慣，因缺錢購買毒品，且竊得之前開行動電話配件出賣後，其與
    曾豐章共分得約六千元，餘歸由蔡俊毅取得等詞，顯見被告與曾豐章、蔡俊毅在
    主觀上均有為自己不法所有之意圖甚明。綜上，本件事證明確，被告犯行應堪認
    定。
二、按行為人於行竊時擔任把風工作，並就竊得之款共同花用，其把風行為，顯係為
    自己犯罪之意思而參與，雖所參與者非構成要件之行為，亦不過行為之分擔而已
    ，既在合同意思範圍之內，即應就全部行為，負共同正犯之責；又刑法上所謂結
    夥三人以上係指有共同犯罪之故意，結為一夥而言。把風行為，在排除犯罪障礙
    ，助成犯罪之實現，在合同意思範圍內分擔犯罪行為之一部，故亦係共同正犯而
    應計入結夥之內（最高法院五十九年度台上字第三八四二號及四十二年度台上字
    第六四七號判決意旨參照）。查被告夥同曾豐章、蔡俊毅等人共同謀議本件竊盜
    犯行，並由被告擔任把風工作，由曾豐章、蔡俊毅下手行竊前開行動電話配件一
    批等物，核被告所為，係犯刑法第三百二十一條第一項第四款之結夥三人以上竊
    盜罪。被告與曾豐章、蔡俊毅間，就前開竊盜犯行，事前共謀，且共同參與偷竊
    ，係共同正犯。爰審酌被告平日素行，其行竊目的僅因染有施用毒品惡習，缺錢
    花用，而為一己之私，犯下此次犯行，絲毫無尊重他人所有權之觀念，手段尚屬
    平和，所竊財物之價值、對社會治安所生危害之程度及犯罪後坦承犯行態度良好
    等一切情狀，量處如主文所示之刑，以示懲儆。
據上論斷，應依刑事訴訟法第四百五十二條、第二百七十三條之一第一項、第二百九
十九條第一項前段，刑法第二十八條、第三百二十一條第一項第四款，判決如主文。
本案經檢察官丙○○到庭執行職務。
中      華      民      國    九十三    年      三      月     十八     日
                                    臺灣臺中地方法院刑事第十三庭
                                        法  官  陳  可  薇
右正本證明與原本無異。
如不服本判決，應於送達後十日內向本院提出上訴狀（須附繕本），上訴於
臺灣高等法院臺中分院。
                                        書記官
中      華      民      國  九十三    年      三      月     十八     日
附錄論罪科刑法條：
刑法第三百二十一條第一項第四款
犯竊盜罪而有左列情形之一者，處六月以上、五年以下有期徒刑：
一、於夜間侵入住宅或有人居住之建築物、船鑑或隱匿其內而犯之者。
二、毀越門扇、牆垣或其他安全設備而犯之者。
三、攜帶兇器而犯之者。
四、結夥三人以上而犯之者。
五、乘火災、水災或其他災害之際而犯之者。
六、在車站或埠頭而犯之者。
